最高法院刑事裁定　　　　　　　　　 110年度台抗字第1896號
抗　告　人　陳翊芃




上列抗告人因違反毒品危害防制條例案件，不服臺灣高等法院高
雄分院中華民國110年10月14日駁回聲請再審之裁定（110年度聲
再字第160號），提起抗告，本院裁定如下：
    主  文
抗告駁回。
    理  由
一、刑事訴訟法第420 條第1項第6款規定：有罪之判決確定後，
    因發現新事實或新證據，單獨或與先前之證據綜合判斷，足
    認受有罪判決之人應受無罪、免訴、免刑或輕於原判決所認
    罪名之判決者，為受判決人之利益，得聲請再審。同條第 3
    項並規定：第1項第6款之新事實或新證據，指判決確定前已
    存在或成立而未及調查斟酌，及判決確定後始存在或成立之
    事實、證據。準此，判決確定前已存在或成立而經調查斟酌
    者，即非新事實或新證據。又再審聲請人所主張之新事實或
    新證據，單獨或與先前之證據綜合判斷，倘無法產生合理懷
    疑，不足以動搖原確定判決所認定之事實者，自未具備上開
    要件，亦不能據為聲請再審之原因。至於聲請再審的理由，
    如僅係對原確定判決認定的事實再行爭辯，或對原確定判決
    採證認事職權的適法行使，任意指摘，或對法院依職權取捨
    證據持相異評價，而原審法院即使審酌上開證據，仍無法動
    搖原確定判決之結果者，亦不符合此條款所定提起再審的要
    件。
二、本件抗告人陳翊芃因違反毒品危害防制條例案件（下稱本案
    ），不服臺灣高等法院高雄分院109 年度上訴字第1585號判
    決處刑（下稱原確定判決），經本院以抗告人之上訴違背法
    律上之程式為由，判決駁回上訴而確定。抗告人對原確定判
    決聲請再審，其聲請意旨略以：證人即本案購毒者李建億所
    證前後矛盾，其證詞不足採信，且本案並無足夠證據足以證
    明伊販賣毒品，實際上伊與李建億只是互調毒品，並無任何
    金錢交易；又伊於本案警詢時之自白係因當時有服用精神科
    藥物，欠缺任意性而不足採，伊於本案事實審法院審理時已
    聲請勘驗該警詢筆錄影音檔，事實審法院未予勘驗，檢察官
    亦未能證明伊之自白係出於自由意志，本案應有確實之新證
    據，爰依刑事訴訟法第420第1項第6款規定聲請再審云云。
三、原裁定略以：
㈠、原確定判決已引用卷內抗告人之供述、證人李建億所為不利
    於抗告人之證述，及臺灣高雄地方法院108 年度聲監字第11
    71號通訊監察書之通訊監察譯文等相關證據資料，詳予說明
    抗告人所辯其係無償轉讓第一級毒品海洛因予李建億，撥打
    電話及傳送簡訊予李建億，係聯絡合資購買海洛因等各詞，
    如何不可採，暨抗告人所主張其於本案警詢時所為陳述係基
    於警方之疲勞訊問，或係於不正常意識下所為，如何與事實
    不符，亦不足採信，而認定抗告人確有本件販賣海洛因予李
    建億之事實，應予以論罪科刑等旨（見原確定判決第3至5頁
    ），核無不當，聲請意旨徒就原確定判決已為審酌論斷之事
    項，再次爭執，自難認係足以動搖原確定判決認定事實之新
    事實、新證據。
㈡、至李建億之證述於本案事實審法院審理中業已調查及認定，
    核與新證據之定義不合，且係就業經原確定判決本其自由心
    證予以取捨及判斷之證人證述，持相異之評價作為聲請再審
    事由，揆諸前開說明，自無理由。又聲請意旨指抗告人於本
    案警詢時因服用精神科藥物，故該警詢自白不具任意性，且
    未勘驗該警詢筆錄影音檔云云，惟稽之本案卷宗內事實審法
    院之準備程序筆錄、審判程序筆錄、抗告人書狀節本等證據
    資料，抗告人於事實審法院審理時均未聲請調查勘驗警詢筆
    錄影音檔，且其於本案事實審法院審理時已提出在國軍高雄
    醫院就診之病歷紀錄單，難謂原確定判決有何程序之違誤。
    另抗告人於本案事實審法院審理時既已主張並提出上開病歷
    紀錄單，亦與前開所謂新證據之要件不符，況依該病歷紀錄
    單記載之就診日期，復與抗告人於該開立病歷紀錄單前一日
    於本案警詢中之自白任意性無因果關連，原確定判決據此已
    認定不能證明抗告人於該警詢中自白，係基於不正常意識下
    所為陳述（見原確定判決第4 頁第26至31行），自非具體足
    以影響判決結果之新事實、新證據，顯與刑事訴訟法第 420
    條第1項第6款之要件不符，聲請意旨，為無理由，爰予駁回
    等語。經核於法並無違誤。
四、抗告意旨仍執與聲請意旨相同之說詞，指摘原裁定違誤，核
    係就原裁定已經說明之事項，徒憑己意再事爭執，其抗告為
    無理由，應予駁回。
據上論結，應依刑事訴訟法第412條，裁定如主文。
中    華    民    國   110    年    11    月    24    日
                  刑事第五庭審判長法  官  吳  信  銘  
                                  法  官  何  菁  莪  
                                  法  官  梁  宏  哲  
                                  法  官  蔡  廣  昇  
                                  法  官  沈  揚  仁  
本件正本證明與原本無異
                                  書記官
中    華    民    國   110    年    12    月    1     日